【裁判字號】    99,訴,662
【裁判日期】    990921
【裁判案由】    毒品危害防制條例
【裁判全文】
臺灣基隆地方法院刑事判決              99年度訴字第662 號
公  訴  人  臺灣基隆地方法院檢察署檢察官
被      告  甲○○
上列被告因違反毒品危害防制條例案件，經檢察官提起公訴（99
年度毒偵字第1438號），嗣被告於本院準備程序就被訴事實為有
罪之陳述，經受命法官告知被告簡式審判程序意旨，並聽取檢察
官、被告之意見後，本院合議庭裁定由受命法官獨任依簡式審判
程序審理、判決如下：
    主  文
甲○○施用第一級毒品，累犯，處有期徒刑玖月。
    事  實
一、甲○○前於民國92年間，因施用第一級毒品案件，經本院以
    92年度毒聲字第983 號刑事裁定令入勒戒所觀察、勒戒後，
    認有繼續施用毒品之傾向，再由本院以93年度毒聲字第116
    號刑事裁定令入戒治處所施以強制戒治，並於執行強制戒治
    6 月後，經臺灣基隆戒治所評定其成效合格而無繼續執行之
    必要，並由臺灣基隆地方法院檢察署檢察官於93年10月22日
    以93年度戒毒偵字第55號為不起訴處分確定，並於93年10月
    27日因期滿免予執行釋放出所。其復於前述強制戒治執行完
    畢釋放後5 年內，因施用第一級、第二級毒品案件，經臺灣
    高等法院以94年度上訴字第3348號判決判處有期徒刑1年、9
    月，應執行有期徒刑1年8月確定；又因竊盜案件，經本院以
    95年度基簡字第23號判處有期徒刑4 月確定；復因搶奪案件
    ，經本院以95年度訴字第237 號判處有期徒刑10月確定；再
    因施用第一級毒品案件，經本院以95年度訴字第290 號判處
    有期徒刑9 月確定；又因竊盜案件，經本院以95年度基簡字
    第923 號判處拘役30日確定，嗣上開各罪經本院以96年度聲
    減字第1332號裁定減刑後為有期徒刑6月、4月15日、2月、5
    月、4月15日、拘役15日，有期徒刑部分合併應執行1年9 月
    確定；其另因詐欺案件，經本院以96年度易字第189 號判決
    處有期徒刑1年，減刑為有期徒刑6月確定，與上開應執行刑
    接續執行之有期徒刑1年9月、6月，之後，於97年9月19日縮
    刑期滿，於翌（19日）日徒刑執行完畢出監（構成累犯）。
二、詎甲○○仍不知戒絕毒癮，明知海洛因業經公告列為毒品危
    害防制條例第2條第2項第1 款之第一級毒品，不得非法持有
    、施用，仍未戒除施用毒品之習性，於上開強制戒治執行完
    畢釋放出所後5 年內，再施用上開毒品案件，經本院各判處
    上揭有期徒刑而執行完畢出監後，另基於施用第一級毒品海
    洛因之犯意，於99年7 月11日晚上10時許，在基隆市火車站
    廁所內，以將第一級毒品海洛因粉末摻水以針筒注射靜脈之
    方式，施用第一級毒品海洛因1次；嗣於同年月13日晚上8時
    30分許，在基隆市○○區○○路63號前，為警因另案緝獲，
    因其係上開毒品列管人口，經其同意後採集尿送驗結果，其
    尿液中呈現毒品嗎啡陽性反應，始悉上情。
三、案經基隆市警察局第四分局報告臺灣基隆地方法院檢察署檢
    察官偵查起訴。
    理  由
壹、程序方面
一、按除被告所犯為死刑、無期徒刑、最輕本刑為三年以上有期
    徒刑之罪或高等法院管轄第一審案件者外，於法院行準備程
    序進行中，被告先就被訴事實為有罪之陳述時，審判長得告
    知被告簡式審判程序之旨，並聽取當事人、代理人、辯護人
    及輔佐人之意見後，裁定進行簡式審判程序；且受命法官行
    準備程序，與法院或審判長有同一之權限；又簡式審判程序
    之證據調查，不受刑事訴訟法第159條第1項、第161條之2、
    第161條之3、第163條之1及第164條至第170條規定之限制，
    刑事訴訟法第273條之1第1項、第279條第2項前段、第273條
    之2 分別定有明文。
二、查本件被告甲○○所犯為死刑、無期徒刑、最輕本刑為三年
    以上有期徒刑以外之罪，且非高等法院管轄第一審之案件，
    其於準備程序就前揭被訴事實為有罪之陳述，經受命法官告
    知簡式審判程序之旨，並聽取當事人之意見後，本院合議庭
    認無不得或不宜改依簡式審判程序進行之處，爰依刑事訴訟
    法第273 條之1第1項規定，裁定本件由受命法官獨任進行簡
    式審判程序。
貳、實體方面
一、上揭事實，業據被告甲○○於本院99年9 月14日準備程序、
    審判程序時均供承不諱，且被告上開為警查獲時所採取之尿
    液，送經台灣尖端先進生技醫藥股份有限公司檢驗結果，其
    尿液中呈現毒品嗎啡之陽性反應，此有卷附之臺灣尖端先進
    生技醫藥股份有限公司99年7 月30日出具之濫用藥物尿液檢
    驗報告、基隆市警察局第四分局偵辦毒品案件尿液檢體對照
    表各1 件在卷可稽（見臺灣基隆地方法院檢察署99年度毒偵
    字第1438號卷第3至4頁），是被告自白與事實相符，應堪採
    信。又被告有上開事實欄一、所示之戒治處分執行完畢釋放
    出所後5 年內，再施用上開毒品案件，經本院各判處上揭有
    期徒刑而執行完畢出監之事實，亦有臺灣高等法院被告前案
    紀錄表、在監在押全國紀錄表與臺灣基隆地方法院檢察署刑
    案資料查註紀錄表、本院本院99年度訴字第296號、第142號
    刑事判決書各1 件、臺灣基隆地方法院檢察署93年度戒毒偵
    字第55號不起訴處分書1 件在卷可佐，足徵被告確於上開強
    制戒治執行完畢釋放出所後，5 年內再犯上揭毒品危害防制
    條例之罪，而事證明確，其有施用上開第一級毒品之犯行，
    洵堪認定。
二、查海洛因係毒品危害防制條例第2 條第2 項第1 款所明定之
    第一級毒品，不得持有、施用。(一)核被告所為，係犯毒品危
    害防制條例第10條第1 項之施用第一級毒品罪。(二)其施用第
    一級毒品前之持有毒品之低度行為，應為施用之高度行為所
    吸收，不另論罪。(三)又被告上開犯罪事實之前科紀錄，有卷
    附臺灣高等法院被告前案紀錄表與臺灣基隆地方法院檢察署
    刑案資料查註紀錄表各1 份在卷可稽，是本件被告上開受有
    期徒刑執行完畢，於5 年以內再故意犯本件有期徒刑以上之
    罪，為累犯，應依刑法第47條第1 項規定，論以累犯，並加
    重其刑。(四)玆審酌被告曾因施用毒品案件，經上開強制戒治
    執行完畢釋放出所後，5 年內再犯上揭施用第一級毒品罪行
    ，足見戒毒意志不堅，毒癮非淺，未能體悟施用毒品對自己
    、家人造成之傷害及社會之負擔，自屬可議，惟念其犯後坦
    承犯行，犯後態度良好，並有悔改決心，且施用毒品乃自戕
    行為，未對他人造成危害，及其施用次數、時間等一切情狀
    ，爰量處如主文所示之刑，以鼓勵有戒毒決心之被告，及時
    醒悟戒絕毒癮，並重新過著有意義的人生。
據上論斷，應依刑事訴訟法第273條之1第1項、第284條之1、第2
99條第1項前段，毒品危害防制條例第10條第1項，刑法第11條前
段、第47條第1項，判決如主文。
本案經檢察官乙○○到庭執行職務。
中    華    民    國    99    年  9     月      21    日
                    刑事第四庭法  官  施添寶
以上正本證明與原本無誤。
如不服本判決應於收受本判決後10日內向本院提出上訴書狀，並
應敘述具體理由，如未敘述上訴理由者，應於上訴期間屆滿後20
日內補提理由書狀於本院（均須按他造當事人之人數附繕本）「
切勿逕送上級法院」。告訴人或被害人如對於本判決不服者，應
具備理由請求檢察官上訴，其上訴期間之計算係以檢察官收受判
決正本之日期為準。
中    華    民    國    99    年    9     月    21    日
                              書記官  彭筠凱
附錄本案判決論罪科刑法條：
毒品危害防制條例第10條
施用第一級毒品者，處六月以上五年以下有期徒刑。
施用第二級毒品者，處三年以下有期徒刑。

司法院資訊處製作；財團法人民間司法改革基金會備份。
